---
title: "Bayesilaiset Menetelmät"
author: "Henri Pesonen"
date: "4/26/2019"
output: ioslides_presentation
---

```{r setup, include=FALSE}
knitr::opts_chunk$set(echo = FALSE)
```

## Bayesilaiset Menetelmät

- Bayesilainen tilastotiede
    - Bayesin kaava
    - Uskottavuusfunktio
    - Priorijakauma
    - Posteriorijakauma
- Bayesilaiset menetelmät käytännössä

## Bayesilainen tilastotiede

- Bayesiläisen tilastotieteen keskiössä on maailman mallittaminen
- Bayesilainen tilastotiede mallittaa todennäköisyyden epävarmuutena todellisuudesta
    - Epävarmuus on subjektiivinen käsite
    - Maailman havannointi lisää informaatiota ja vähentää epävarmuutta
- Informaation lisäämisen mekanismi ilmaistaan Bayesin teoreeman avulla

$$p(\theta \mid y) = \frac{p(y \mid \theta)p(\theta)}{p(y)}$$

## Bayesin teoreema

$$p(\theta \mid y) = \frac{p(y \mid \theta)p(\theta)}{p(y)}$$

- $\theta$: Mallin parametrit
- $y$: Data
- $p(\theta \mid y)$: Posteriorijakauma
- $p(y \mid \theta)$: Uskottavuusfunktio
- $p(\theta)$: Priorijakauma
- $p(y)$: Evidenssi/Marginaali

$p(\theta \mid \text{Data, Malli, Priori})$

## Slide with R Output

```{r  include=FALSE}

library('rstan')
options(mc.cores = parallel::detectCores())
rstan_options(auto_write = TRUE)

```
## 
```{r cars, echo = TRUE}
summary(cars)

theta = seq(-3,3,length.out = 100)
plot(dnorm(theta,0,1))
# data_frame()

```

## Slide with Plot

```{r pressure}
plot(pressure)
```

